臺灣新北地方法院刑事判決　　　　　 110年度審易字第1507號
公　訴　人　臺灣新北地方檢察署檢察官
被　　　告　邱勝勲


　　　　　　鄭乃榕



上　二　人
選任辯護人　林孝甄律師
被　　　告　吳勝明



上列被告因賭博案件，經檢察官提起公訴（110 年度偵字第1145
4 號、第16015 號），被告於本院準備程序進行中，就被訴事實
為有罪之陳述，經本院告知簡式審判程序之旨，並聽取當事人之
意見後，裁定依簡式審判程序審理，判決如下：
    主  文
邱勝勲共同意圖營利，聚眾賭博，處有期徒刑陸月，如易科罰金
，以新臺幣壹仟元折算壹日。緩刑貳年，並應向公庫支付新臺幣
貳拾萬元。扣案如附表一編號1 至3 所示之物均沒收。
鄭乃榕共同意圖營利，聚眾賭博，處有期徒刑肆月，如易科罰金
，以新臺幣壹仟元折算壹日。緩刑貳年，並應向公庫支付新臺幣
陸萬元。扣案如附表一編號4 至7 所示之物均沒收，未扣案之犯
罪所得新臺幣拾貳萬元沒收，於全部或一部不能沒收或不宜執行
沒收時，追徵其價額。
吳勝明共同意圖營利，聚眾賭博，處有期徒刑參月，如易科罰金
，以新臺幣壹仟元折算壹日。緩刑貳年，並應向公庫支付新臺幣
伍萬元。扣案如附表一編號8 所示之物沒收，未扣案之犯罪所得
新臺幣拾萬元沒收，於全部或一部不能沒收或不宜執行沒收時，
追徵其價額。
    事  實
一、邱勝勲、鄭乃榕、吳勝明意圖營利，基於提供賭博場所及聚
    眾賭博之犯意聯絡，自民國109 年2 月起至110 年3 月17日
    止，共同經營「法老王」（網址：ag888.us【起訴書誤載為
    「ag .888.net 」】）、「贏玖九」（網址：ag .kwin99.n
    et【起訴書誤載為「ag .888. net」】）、「金鑫」（網址
    ：ag .qr8888.net）等地下運彩賭博網站，以所架設之電腦
    連結網際網路，再以具管理權限之帳號及密碼登入上開網站
    ，邱勝勲擔任「大股東」管理階層，以每月新臺幣（下同）
    4 萬元代價僱用鄭乃榕，負責進行對帳、管理賭博網站後台
    等事務；吳勝明則擔任「一般代理」層級，並為邱勝勲之下
    線。其等利用上開賭博網站之管理介面，開設帳號、密碼予
    其所招攬之真實姓名年籍不詳賭客，用以登入該賭博網站下
    注簽賭，其賭博方式係以美國職業運動球類賽事為賭博標的
    ，並以該賭博網站所定之賠率計算賭金，賭客如賭輸，所下
    注之賭金盡歸賭博網站上游管理者所有，若賭贏則可獲得扣
    除水錢（手續費）外之彩金，以此方式使不特定賭客上網連
    線登入上開網站之虛擬公共場所聚眾賭博財物牟利，而邱勝
    勲、吳勝明分別依所代理層級及不同賭博網站，可自賭客下
    注金額中獲不同比例之抽成佣金。嗣經警於110 年3 月17日
    ，持本院核發之110 年度聲搜字第407 號搜索票，分別前往
    新北市○○區○○路0 段000 號5 樓邱勝勲住處、新北市○
    ○區○○路0 段000 號14樓之4 鄭乃榕居處、新北市○○區
    ○○路0 段000 號14樓之3 吳勝明居處執行搜索，當場扣得
    如附表一、二所示之物，而查悉上情。
二、案經臺南市政府警察局刑事警察大隊、內政部警政署刑事警
    察局報告臺灣新北地方檢察署檢察官偵查起訴。
    理  由
一、按除被告所犯為死刑、無期徒刑、最輕本刑為3 年以上有期
    徒刑之罪或高等法院管轄第一審案件者外，於第一次審判期
    日前之準備程序進行中，被告先就被訴事實為有罪之陳述時
    ，審判長得告知被告簡式審判程序之旨，並聽取當事人、代
    理人、辯護人及輔佐人之意見後，裁定進行簡式審判程序，
    刑事訴訟法第273 條之1 第1 項定有明文。經核本件被告邱
    勝勲、鄭乃榕、吳勝明所犯係死刑、無期徒刑、最輕本刑為
    3 年以上有期徒刑以外之罪，其等於準備程序中就被訴之事
    實為有罪陳述，經法官告知簡式審判程序之旨，並聽取公訴
    人、被告3 人及辯護人之意見後，本院爰依首揭規定，裁定
    改依簡式審判程序進行審理，合先敘明。
二、上揭犯罪事實，業據被告邱勝勲、鄭乃榕、吳勝明於本院審
    理時均坦承不諱，核與證人余俊明、李繕任於警詢時證述之
    情節相符，復有賭博網站下線代理即另案被告余俊明、李繕
    任扣案行動電話之訊息內容、報表檔案擷圖、邱勝勲遭查扣
    華碩筆記型電腦內之檔案、網頁畫面資料擷圖、下注金額試
    算表、鄭乃榕遭查扣行動電話之訊息內容擷圖各1 份、門號
    0000000000號、0000000000號之申登人資料查詢2 紙、吳勝
    明遭查扣行動電話之訊息內容、網頁畫面翻拍照片49張、內
    政部警政署刑事警察局領據1 紙、內政部警政署刑事警察局
    偵查報告1 份、邱勝勲申設之國泰世華商業銀行帳號000000
    000000號帳戶之開戶資料及交易明細表、邱蕙玲申設之國泰
    世華商業銀行帳號000000000000號帳戶之開戶資料及交易明
    細表、鄭乃榕申設之陽信商業銀行帳號000000000000號帳戶
    之開戶資料及交易明細表各1 份、IP位址之申登人資料查詢
    3 紙、今網寬頻使用者名冊1 紙、土地建物查詢資料3 紙附
    卷可稽（見110 年度偵字第11454 號偵查卷【下稱偵一卷】
    第31頁至第44頁、第45頁至第51頁、第52頁、第68頁至第70
    頁、第111 頁、第112 頁、第113 頁至第120 頁、第125 頁
    、第129 頁；110 年度他字第1481號偵查卷【下稱他卷】第
    2 頁至第15頁、第102 頁至第103 頁、第108 頁至第109 頁
    、第118 頁至第121 頁、第124 頁至第126 頁、第128 頁、
    第132 頁至第134 頁）；此外，復有附表一所示之物扣案可
    資佐證，並有本院110 年度聲搜字第407 號搜索票影本3 紙
    、內政部警政署刑事警察局搜索扣押筆錄、扣押物品目錄表
    各3 份、搜索現場平面圖1 紙、邱勝勲搜索現場暨扣案物品
    照片共11張、吳勝明搜索現場暨扣案物品照片共2 張、鄭乃
    榕扣案物品照片8 張在卷可憑（見偵一卷第20頁至第22頁、
    第24頁、第29頁至第30頁、第45頁、第85頁至第89頁、第12
    1 頁至第124 頁、第127 頁；110 年度偵字第16015 號偵查
    卷【下稱偵二卷】第213 頁至第215 頁、第239 頁至245 頁
    、第265 頁），足認被告3 人前揭自白均與事實相符。本件
    事證明確，被告3 人前開犯行均堪認定，應予依法論科。
三、論罪科刑：
  ㈠核被告邱勝勲、鄭乃榕、吳勝明所為，均係犯刑法第268 條
    前段之意圖營利供給賭博場所罪及同條後段之意圖營利聚眾
    賭博罪。
  ㈡被告3 人就前開犯行，有犯意聯絡及行為分擔，應論以共同
    正犯。 
  ㈢被告3 人自109 年2 月起至110 年3 月17日為警查獲止，共
    同經營前揭賭博網站而從中獲利，其等多次提供賭博場所及
    聚眾賭博之行為，本質上均具有反覆、延續性行為之特徵，
    於刑法評價上，堪認係集合多數犯罪行為而成立之獨立犯罪
    型態之「集合犯」，應各為包括一罪。
  ㈣被告3 人以一行為觸犯意圖營利供給賭博場所罪及意圖營利
    聚眾賭博罪，為想像競合犯，應依刑法第55條規定，從一重
    之意圖營利聚眾賭博罪處斷。 
  ㈤爰審酌被告3 人共同經營賭博網站，助長投機風氣，有害社
    會秩序及善良風俗，所為均應予非難，兼衡被告3 人犯罪之
    動機、目的、手段、分工及獲利情形、經營賭博網站之期間
    非短、犯罪後均坦承犯行之態度，及被告邱勝勲自陳國中畢
    業之智識程度、從事服飾貿易、已婚、需扶養母親、家庭經
    濟勉持之生活情形；被告鄭乃榕自陳專科畢業之智識程度、
    擔任百貨公司化妝品專櫃人員、未婚、需扶養母親及姐姐、
    家庭經濟勉持之生活情形；被告吳勝明自陳高職畢業之智識
    程度、從事夜市生意、已婚、需扶養母親、家庭經濟小康之
    生活情形（見本院卷第104 頁）等一切情狀，分別量處如主
    文所示之刑，並均諭知易科罰金之折算標準。
  ㈥被告邱勝勲、鄭乃榕前均未曾因故意犯罪受有期徒刑以上刑
    之宣告；被告吳勝明前曾因故意犯罪受有期徒刑之宣告，於
    85年8 月7 日執行完畢後，5 年以內未曾因故意犯罪受有期
    徒刑以上刑之宣告等情，有其等之臺灣高等法院被告前案紀
    錄表3 份在卷可參，被告3 人因一時失慮，致罹刑章，惟犯
    罪後均坦承犯行，信其等經此偵審程序，應知所警惕，而無
    再犯之虞，是本院認上開對被告3 人所宣告之刑，以暫不執
    行為適當，爰分別依刑法第74條第1 項第1 款、第2 款規定
    ，併予宣告緩刑2 年，以啟自新，並兼衡被告3 人之犯罪情
    節，為使其等深切反省，認於被告3 人緩刑期間課予給付負
    擔為適當，爰依刑法第74條第2 項第4 款之規定，併予宣告
    命被告邱勝勲、鄭乃榕、吳勝明應於執行檢察官指定之期間
    內，各向公庫支付20萬元、6 萬元、5 萬元之金額，倘被告
    3 人違反上開應行負擔之事項且情節重大，依刑法第75條之
    1 第1 項第4 款之規定，其等緩刑之宣告仍得由檢察官向本
    院聲請撤銷，併此敘明。
四、沒收：
  ㈠按共同正犯供犯罪或預備犯罪所用之物，法無必須諭知連帶
    沒收之明文，雖實務上有認為本於責任共同之原則，已於共
    犯中之一人確定判決諭知沒收，對於其他共犯之判決仍應宣
    告沒收，或就各共同正犯間採連帶沒收主義，以避免執行時
    發生重複沒收之問題。然所謂「責任共同原則」，係指行為
    人對於犯罪共同加工所發生之結果，相互歸責，因責任共同
    ，須成立相同之罪名，至於犯罪成立後應如何沒收，仍須以
    各行為人對工具物有無所有權或共同處分權為基礎，並非因
    共同正犯責任共同，即應對各共同正犯重複諭知（連帶）沒
    收。亦即「共同責任原則」僅在處理共同犯罪參與關係中責
    任之認定，與犯罪工具物之沒收重在犯罪預防並遏止犯罪係
    屬兩事，不得混為一談。此觀目前實務認為，共同正犯之犯
    罪所得如採連帶沒收，即與罪刑法定主義、罪責原則均相齟
    齬，必須依各共同正犯間實際犯罪利得分別沒收，始為適法
    等情益明。又供犯罪或預備犯罪所用之物如已扣案，即無重
    複沒收之疑慮，尚無對各共同正犯諭知連帶沒收之必要（最
    高法院107 年度台上字第1109號判決意旨參照）。
  ㈡被告邱勝勲扣案如附表一編號3 所示之現金200 萬元，係其
    經營前揭賭博網站之獲利一節，業據被告邱勝勲於本院審理
    時供述明確（見本院卷第80頁），屬其本案犯罪所得，宣告
    沒收亦無過苛、欠缺刑法上之重要性、犯罪所得價值低微，
    或為維持受宣告人生活條件之必要等情形，自應依刑法第38
    條之1 第1 項前段規定宣告沒收。
  ㈢被告鄭乃榕係以月薪4 萬元受僱於被告邱勝勲，其自109 年
    2 月起至110 年3 月17日為警查獲止，共領得薪資48萬元一
    節，業據被告鄭乃榕於本院審理時供述明確（見本院卷第80
    頁），故其本案之犯罪所得為48萬元，且未據扣案，本應依
    刑法第38條之1 第1 項前段規定予以宣告沒收，然本院審酌
    被告鄭乃榕係為維持家庭生計始受僱從事賭博網站對帳、管
    理業務，考量其領取之月薪與一般薪資行情相比並無過高之
    情形，為切合沒收之法律本質，及兼顧義務沒收對於被沒收
    人之最低限度生活之影響，爰依刑法第38條之2 第2 項之過
    苛調節條款予以酌減，就被告鄭乃榕本案之犯罪所得僅宣告
    沒收12萬元，並依刑法第38條之1 第3 項規定諭知於全部或
    一部不能沒收或不宜執行沒收時，追徵其價額。
  ㈣被告吳勝明擔任被告邱勝勲之下線，負責向賭客收取賭款，
    其自109 年2 月起至110 年3 月17日為警查獲止，藉此獲取
    之佣金合計10萬元一節，業據被告吳勝明於本院審理時供述
    明確（見本院卷第80頁），故其本案之犯罪所得為10萬元，
    且未據扣案，宣告沒收亦無過苛、欠缺刑法上之重要性、犯
    罪所得價值低微，或為維持受宣告人生活條件之必要等情形
    ，自應依刑法第38條之1 第1 項前段規定宣告沒收，並依同
    條第3 項規定諭知於全部或一部不能沒收或不宜執行沒收時
    ，追徵其價額。
  ㈤扣案如附表一編號1 、2 、4 至8 所示之物，分別係被告邱
    勝勲、鄭乃榕、吳勝明所有，供其等共犯本案所用之犯罪工
    具，業據被告3 人自承在卷（見本院卷第80頁至第81頁），
    自應依刑法第38條第2 項前段規定宣告沒收。
  ㈥至扣案如附表二所示之物，雖分屬被告3 人所有，然依卷內
    證據無從認定與其等本案犯行間有直接關連，爰均不併予宣
    告沒收，末此說明。
據上論斷，應依刑事訴訟法第273 條之1 第1 項、第299 條第1
項前段，判決如主文。
本案經檢察官王佑瑜提起公訴，檢察官林亭妤到庭執行職務。
中    華    民    國   110    年    10    月    29    日
                  刑事第二十三庭  法  官  藍海凝
上列正本證明與原本無異。
如不服本判決，應於判決送達後20日內敘明上訴理由，向本院提
出上訴狀 (應附繕本) ，上訴於臺灣高等法院。其未敘述上訴理
由者，應於上訴期間屆滿後20日內向本院補提理由書「切勿逕送
上級法院」。
                                  書記官  羅婉嘉
中    華    民    國   110    年    11    月     1    日
附錄本案論罪科刑法條全文：
中華民國刑法第268 條
（圖利供給賭場或聚眾賭博罪）
意圖營利，供給賭博場所或聚眾賭博者，處3 年以下有期徒刑，
得併科9 萬元以下罰金。
附表一（本案應沒收之扣案物）：
┌──┬─────────────┬───┬─────────────────┐
│編號│扣案物                    │所有人│沒收與否                          │
├──┼─────────────┼───┼─────────────────┤
│ 1  │IPHONE 12PRO行動電話壹支（│邱勝勲│係供本案犯罪所用之物，應依刑法第38│
│    │IMEI：000000000000000 ，內│      │條第2 項前段規定，宣告沒收。      │
│    │含門號0939***705號【完整門│      │                                  │
│    │號詳卷】SIM 卡）          │      │                                  │
├──┼─────────────┼───┼─────────────────┤
│ 2  │華碩筆記型電腦壹台        │邱勝勲│係供本案犯罪所用之物，應依刑法第38│
│    │                          │      │條第2 項前段規定，宣告沒收。      │
├──┼─────────────┼───┼─────────────────┤
│ 3  │現金新臺幣貳佰萬元        │邱勝勲│係本案犯罪所得，應依刑法第38條之1 │
│    │                          │      │第1 項前段規定，宣告沒收。        │
├──┼─────────────┼───┼─────────────────┤
│ 4  │IPHONE 11PRO行動電話壹支（│鄭乃榕│係供本案犯罪所用之物，應依刑法第38│
│    │IMEI：000000000000000 ，內│      │條第2 項前段規定，宣告沒收。      │
│    │含門號0979***078號【完整門│      │                                  │
│    │號詳卷】SIM 卡）          │      │                                  │
├──┼─────────────┼───┼─────────────────┤
│ 5  │IPHONE SE 行動電話壹支（IM│鄭乃榕│係供本案犯罪所用之物，應依刑法第38│
│    │EI：000000000000000 ，內含│      │條第2 項前段規定，宣告沒收。      │
│    │門號0901***280號【完整門號│      │                                  │
│    │詳卷】SIM 卡）            │      │                                  │
├──┼─────────────┼───┼─────────────────┤
│ 6  │電腦壹組（含主機壹台、螢幕│鄭乃榕│係供本案犯罪所用之物，應依刑法第38│
│    │貳台）                    │      │條第2 項前段規定，宣告沒收。      │
├──┼─────────────┼───┼─────────────────┤
│ 7  │計算機壹台                │鄭乃榕│係供本案犯罪所用之物，應依刑法第38│
│    │                          │      │條第2 項前段規定，宣告沒收。      │
├──┼─────────────┼───┼─────────────────┤
│ 8  │SAMSUNG 行動電話壹支（內含│吳勝明│係供本案犯罪所用之物，應依刑法第38│
│    │門號0937***873號【完整門號│      │條第2 項前段規定，宣告沒收。      │
│    │詳卷】SIM 卡）            │      │                                  │
└──┴─────────────┴───┴─────────────────┘
附表二（本案不予沒收之扣案物）：
┌──┬───────────────────────────────┬───┐
│編號│扣案物                                                        │所有人│
├──┼───────────────────────────────┼───┤
│ 1  │現金新臺幣699 萬元（原扣案現金為899 萬元，扣除上開附表一編號3 │邱勝勲│
│    │所示犯罪所得200 萬元）                                        │      │
├──┼───────────────────────────────┼───┤
│ 2  │IPHONE X行動電話1 支（IMEI：000000000000000 ）                │鄭乃榕│
├──┼───────────────────────────────┼───┤
│ 3  │現金新臺幣138 萬6,100 元                                      │鄭乃榕│
├──┼───────────────────────────────┼───┤
│ 4  │本票3 張                                                      │鄭乃榕│
├──┼───────────────────────────────┼───┤
│ 5  │支票4 張                                                      │鄭乃榕│
├──┼───────────────────────────────┼───┤
│ 6  │陽信商業銀行支票簿1 本                                        │鄭乃榕│
├──┼───────────────────────────────┼───┤
│ 7  │互助會單1 紙                                                  │鄭乃榕│
├──┼───────────────────────────────┼───┤
│ 8  │印章3 個（邱勝勲、江宜隆、蘇清標）                            │鄭乃榕│
├──┼───────────────────────────────┼───┤
│ 9  │隨身碟（支付憑證）1 個                                        │鄭乃榕│
├──┼───────────────────────────────┼───┤
│ 10 │點鈔機1 台                                                    │鄭乃榕│
├──┼───────────────────────────────┼───┤
│ 11 │存摺7 本（林麗華、鄭玉慧、邱勝勲、鄭乃榕之國泰世華各1 本、邱勝│鄭乃榕│
│    │勲之陽信銀行1 本、鄭乃榕之陽信銀行2 本）                      │      │
├──┼───────────────────────────────┼───┤
│ 12 │慈善會名冊1 本                                                │鄭乃榕│
├──┼───────────────────────────────┼───┤
│ 13 │傳真機1 台                                                    │鄭乃榕│
├──┼───────────────────────────────┼───┤
│ 14 │現金新臺幣50萬元（起訴書載為129 萬8,000 元，然其中79萬8,000 元│吳勝明│
│    │已由吳勝明之配偶立據領回）                                    │      │
└──┴───────────────────────────────┴───┘